【裁判字號】    95,易,1274
【裁判日期】    951120
【裁判案由】    竊盜
【裁判全文】
臺灣士林地方法院刑事判決              95年度易字第1274號
公  訴  人  臺灣士林地方法院檢察署檢察官
被      告  乙○○
上列被告因竊盜等案件，經檢察官提起公訴（95年度偵字第
10031 號），經本院訊問被告後，被告為有罪之陳述，本院合議
庭裁定認本件宜由受命法官獨任進行簡式審判程序，並判決如下
：
    主  文
乙○○攜帶兇器竊盜，累犯，處有期徒刑柒月。
    事  實
一、乙○○前於民國92年間，因犯搶奪罪，經本院以92年度訴字
    第470 號判決判處有期徒刑8 月確定，且於91年間，因違反
    毒品危害防制條例案件，經本院於93年1 月7 日以92年訴字
    第362 號判決就施用第一級毒品及第二級毒品等罪，分別判
    處有期徒刑1 年6 月及有期徒刑5 月，以上數罪經本院依檢
    察官之聲請定應執行刑為2年5月確定，並於95年2月21 日縮
    刑期滿執行完畢（以上構成累犯）。詎仍不知悔改，復意圖
    為自己不法之所有，並基於竊盜之犯意，於95年8 月9 日上
    午11時許，攜帶客觀上可供兇器使用，足以對人之生命、身
    體產生危害之十字起子及老虎鉗子各1 把，並騎乘腳踏車前
    往位在臺北縣汐止市○○路○ 段394 號汐止國中，乙○○抵
    達上址之後門第一排大樓之一樓樓梯間竊得大專營造股份有
    限公司所有之20公尺正極電焊線1 條及5 公尺負極電焊線1
    條，得手後隨即騎車逃逸。嗣於同年月日晚上21時許，乙○
    ○騎駛上開車輛行經臺北縣汐止市○○街46巷口時，因其行
    跡可疑而遭警盤查，員警以目視查覺乙○○腳踏車置物籃上
    置有麻袋2 個、十字起子1 支、老虎鉗把1 支等物，乙○○
    當場向警方坦承於同日上午曾竊取他人物品情事，員警乃徵
    得其同意並簽立自願搜索同意書後，一同前往乙○○位於台
    北縣汐止市○○路○ 段26號5 樓之1 之居所，搜索並扣得20
    公尺正極電焊線1 條及5 公尺負極電焊線1 條（約值新台幣
    3000多元）等贓物。
二、案經臺北縣政府警察局汐止分局移送臺灣士林地方法院檢察
    署檢察官偵查起訴。
    理  由
壹、證據能力之判斷
一、按簡式審判程序之證據調查，不受第159 條第1 項之限制，
    刑事訴訟法第273 條之2 定有明文，是依上開規定，於行簡
    式審判程序之案件，被告以外之人於審判外之陳述，除有其
    他不得作為證據之法定事由外，應認具有證據能力。
二、查本案被害人於警局初詢中所為之陳述，雖係被告以外之人
    於審判外之陳述，惟因本案採行簡式審判程序，復無其他不
    得做為證據之法定事由，揆諸首揭說明，應認具有證據能力
    。
貳、本案論罪科刑
一、前揭犯罪事實，業據被告乙○○於警詢、偵查及本院審理中
    坦承不諱，核與證人即被害人大專營造股份有限公司代表人
    甲○○於警局初詢時證述其放置在臺北縣汐止市汐止國中後
    門第一排大樓之一樓樓梯間所有之20公尺正極電焊線1 條及
    5 公尺負極電焊線1 條等財物之被害情節相符（見95年度第
    偵字第10031 號卷，頁10至頁12），並有攝得於被告住處所
    查獲之20公尺正極電焊線1 條及5 公尺負極電焊線1 條，並
    於被告腳踏車置物籃上起獲十字起子1 支及老虎鉗1 支供犯
    罪所用之物（警方未扣案）等5 幀照片，及出具之贓物認領
    保管單1 紙等在卷可佐（附於95年度偵字第10031 號卷，頁
    22至頁26、頁19），堪認被告自白與事實相符，可以採信，
    本案事證至為明確，被告犯行可以認定，自應依法論科。
二、按刑法第321 條第1 項第3 款之攜帶兇器竊盜罪，係以行為
    人攜帶兇器竊盜為其加重條件，此所謂兇器，其種類並無限
    制，凡客觀上足對人之生命、身體、安全構成威脅，具有危
    險性之兇器均屬之，且祇須行竊時攜帶此種具有危險性之兇
    器為已足，並不以攜帶之初有行兇之意圖為必要（最高法院
    79年台上字第5253號判例參照），查本案被告持以作案之十
    字起子1 支及老虎鉗1 支均為金屬材質，此有該物查獲照片
    在卷足憑，而被告係持以犯案，已如前述，要屬鋒利器械無
    訛，依一般社會通念，客觀上足以對人之生命、身體安全構
    成威脅，自堪認為兇器。被告於前揭時、地，持上開十字起
    子1 支及老虎鉗1 支行竊財物得手，核其所為，係犯刑法第
    321 條第1 項第3 款之攜帶兇器加重竊盜罪。又被告前有如
    事實欄所載犯罪科刑及執行之前科紀錄，有臺灣高等法院被
    告前案紀錄表在卷可稽，其於有期徒刑執行完畢後5 年內，
    故意再犯本案有期徒刑以上之罪，為累犯，應依刑法第47條
    之規定加重其刑。爰審酌被告素行不佳，有上開臺灣高等法
    院被告前案紀錄表在卷可稽，其以攜帶兇器方式行竊，對他
    人生命安全危害非輕，惟犯後坦承犯行，且竊盜所得財物業
    已返還被害人，並其犯罪之動機、目的、犯罪時所受刺激、
    生活狀況及其智識程度等一切情狀，量處如主文所示之刑，
    以示懲儆。
三、未扣案之十字起子1 支及老虎鉗1 支，係被告所有且供本案
    犯罪所用之物，又被告於本院審理中供稱：該物已不見且無
    法尋獲，業據其供明在卷，雖不能證明已滅失，為免將來執
    行困難，爰不予宣告沒收，附此敘明。
四、據上論斷，應依刑事訴訟法第273 條之1 第1 項、第299 條
    第1 項前段，刑法第321 條第1 項第3 款、第47條第1 項，
    判決如主文。
本案經檢察官邱智宏到庭執行職務。
中    華    民    國    95    年    11    月    20    日
                  刑事第一庭法  官  洪英花
以上正本證明與原本無異。
如不服本判決應於判決送達後10日內向本院提出上訴狀。
                            書記官  趙彩彤
中    華    民    國    95    年    11    月    21    日
附錄本案論罪科刑法條：
第  321    條 （加重竊盜罪）
犯竊盜罪而有左列情形之一者，處六月以上、五年以下有期徒刑
：
一、於夜間侵入住宅或有人居住之建築物、船艦或隱匿其內而犯
    之者。
二、毀越門扇、牆垣或其他安全設備而犯之者。
三、攜帶兇器而犯之者。
四、結夥三人以上而犯之者。
五、乘火災、水災或其他災害之際而犯之者。
六、在車站或埠頭而犯之者。
前項之未遂犯罰之。


司法院資訊處製作；財團法人民間司法改革基金會備份。
